【裁判字號】    90,訴緝,63
【裁判日期】    900723
【裁判案由】    毒品危害防制條例等
【裁判全文】
臺灣板橋地方法院刑事判決                            九十年度訴緝字第六三號
    公  訴  人  臺灣板橋地方法院檢察署檢察官
    被      告  乙○○
    指定辯護人  甲○公設辯護人  彭宏東
右被告因毒品危害防制條例等案件，經檢察官提起公訴（八十六年度偵字第二０四六
０號、八十七年度偵字第七五０三號），甲○判決如左：
    主  文
乙○○無罪。
    理  由
一、公訴意旨略以：被告乙○○與林倩如係男女朋友關係，基於共同意圖販售營利之
    犯意，於民國（下同）八十六年九月下旬，由林倩如向王有賓在其台北縣新莊市
    ○○街住處以新台幣（下同）一萬七千元之價格，販入海洛因一錢，共同持有伺
    機販售；乙○○、林倩如復共同出資，於八十六年九月底、同年十月二日，二次
    分別以一萬五千元、一萬六千五百元之價格，在台北縣新莊市王有賓住處，販入
    各十二公克左右之安非他命二次，伺機出售。乙○○並於八十六年九月底，在其
    台北縣三重市○○○路一一五巷十二號五樓頂住處，以一小包安非他命三千元價
    格，販售安非他命供黃煌期吸用。因認被告乙○○所為，販賣安非他命行為，係
    觸犯麻醉藥品管理條例第十三條之一第二項第一款之非法販賣麻醉藥品安非他命
    罪嫌，販入毒品海洛因伺機出售，係觸犯肅清煙毒條例第七條第一項意圖販售而
    持有毒品罪嫌。
二、公訴人認被告乙○○涉有販賣安非他命、意圖販售而持有毒品海洛因罪嫌，無非
    以被告乙○○前開犯行，業據同案被告黃煌期在偵查中指證在卷，且被告為警查
    獲之毒品海洛因分裝達四包、安非他命多達十二公克，並扣有販售之天平秤、電
    子秤、分裝袋、分裝勺等販售工具、帳冊、帳單，顯見被告確有販入毒品海洛因
    、安非他命，伺機販售之事實與意圖，被告辯稱僅供吸用並未販賣，應屬避就之
    詞，不足採信，為主要論據。
三、按共同被告不利於己之陳述，雖得採為其他共同被告犯罪之證據，惟此項不利之
    陳述，須無瑕疵可指，且就其他方面調查，又與事實相符者，始得採為其他共同
    被告犯罪事實之認定。若不為調查，而專憑此項供述，即為其他共同被告犯罪事
    實之認定，顯與刑事訴訟法第一百五十六條第二項之規定有違。況犯毒品危害防
    制條例第四條第二項、第十條第二項之罪，供出毒品來源因而破獲者，得減輕其
    刑，為該條例第十七條所明定。則施用或販賣毒品之人，如供出毒品之來源因而
    破獲者，既得邀減輕其刑之寬典，為擔保其所為不利於其他共同被告陳述之真實
    性，尤應有足以令人確信其陳述為真實之補強證據，始能據以為論罪之依據（參
    見最高法院八十九年台上字第四六０二號刑事判決意旨參照）。
四、訊據被告乙○○堅詞否認有販賣安非他命、意圖販賣而持有海洛因犯行，辯稱：
    我當時與林倩如在一起，毒品是林倩如自己買的，我也不認識王有賓，我拿錢給
    小如，小如向誰拿的，我都不知道，我只有拿幾千元給林倩如，我不認識王有賓
    。八十六年十月二日二十一時四十分，在臺北縣三重市○○○路被警查獲時，黃
    煌期不在現場，警察要我供出貨主，我打電話叫黃煌期來，所以他才說我販賣，
    其實是黃煌期賣給我，我沒有賣安給黃煌期等語。經查：
  (一)被告於八十六年十月二日二十一時四十分，在其台北縣三重市○○○路一一五巷
    十二號五樓頂住處，為警扣得之物品，其中安非他命淨重十二公克、天平秤一個
    、海洛因（驗後淨重零點三六公克，按前開海洛因為警查獲時係載淨重０．九一
    公克為林倩如所有，另有海洛因淨重０．二公克為被告乙○○所有，警局於獲案
    煙毒表上之人犯姓名二者互相顛倒，參見八十六年度偵字第二０四六０號卷第二
    十二頁九十五頁，故驗後淨重零點三六公克之海洛因為林倩如所有、驗後淨重零
    點一七公克之海洛因為被告所有）、帳冊一本，為林倩如所有。海洛因（驗後淨
    重零點一七公克）、注射針筒一支、殘渣信封袋一個，為被告所有，電子秤一台
    、分裝袋十一個、分裝勺一支，為被告友人綽號「文哥」之不詳姓名年籍男子所
    寄放等情，業據被告供明在卷。林倩如堅決否認有何販賣安非他命及意圖販賣毒
    品海洛因之犯行，供稱渠有施用毒品海洛因與安非他命及向同案被告王有賓購買
    安非他命二次，每次皆為十二公克，渠與被告共同出資購買毒品係為供自己吸用
    等語，依上開查扣之林倩如持有之海洛因僅淨重０‧三六公克，被告更僅持有０
    ．一七公克之微量，依此重量尚不足論定被告與林倩如係為販賣海洛因予不特定
    人，而持有毒品，且亦乏他人指證確有向被告或林倩如購買過海洛因。再依查扣
    之林倩如、被告帳冊所載內容觀之，亦無法遽斷此係被告或林倩如販賣海洛因記
    帳之用。是林倩如所供，前開海洛因係渠與被告共同出資，由林倩如向王有賓購
    買，供二人吸食之用尚非無據，既無證據認林倩如係為販賣而購入毒品海洛因，
    自難認被告與林倩如共同出資購買海洛因有販賣之意圖。
  (二)黃煌期於警、偵訊及甲○訊問時均供稱：我在八十六年九月二十幾日，有去被告
    家，向他買過一次三千元一小包（參見八十六年度偵字第二０四六０號卷第二十
    頁背面、七十二頁背面、甲○八十七年度訴字一一五七號卷第一二三頁）。惟證
    人即當時查獲本件之警員張正儀於甲○審理時證稱：因事隔已久，我不太記得，
    我印象中，是事後我們去查時，黃煌期才來的，我們一般都會請被告供出上游，
    這件有沒有，我不敢確定等語。可認黃煌期係於被告為警查獲後始到場，且被告
    確於警訊時供稱，有向黃煌期購買安非他命，黃煌期於警、偵訊中多次被問及有
    無販售安非他命予被告時辯稱：被告想將責任推給我並害我，並否認有出售或轉
    讓安非他命予被告（參見同前偵查卷第二十一頁、第三十七頁背面）。若被告果
    有販賣安非他命予黃煌期，被告豈敢向警供出黃煌期，並使黃煌期到場，足認被
    告所辯當時係為供出上手而供出黃煌期，尚非無據，從而黃煌期指稱曾向被告購
    買安非他命云云，即不能據採。再扣案之電子秤一台、分裝袋十一個、分裝勺一
    支，業據被告否認為其所有，復未扣得安非他命，且被告所書帳單上載「進１０
    ００、黃１０００、璋４０００、福１０００」尚難認被告販賣毒品記帳之用，
    是並無足認被告有販責安非他命之物證，自難僅憑黃煌期之供詞，遽認被告有販
    賣安非他命予黃煌期或意圖販賣而持有安非他命。
  (三)此外復查無其他積極證據足資證明被告有何販賣安非他命或意圖販賣而持有海洛
    因、安非他命犯行，既不能證明被告有罪，自應諭知無罪之判決。
據上論斷，應依刑事訴訟法第三百零一條第一項，判決如主文。
本案經檢察官謝岳龍到庭執行職務
中      華      民      國    九十      年      七      月    二十三    日
                                    台灣板橋地方法院刑事第四庭
                                        法  官  王  敏  慧
右正本証明與原本無異
如不服本判決應於送達後十日內向甲○提出上訴狀
                                        書記官  廖  美  紅
中      華      民      國    九十      年      七      月    二十七    日


司法院資訊處製作；財團法人民間司法改革基金會備份。
